Протокол засідання Правління 8 січня 2015 року

== Присутні == 
;Члени правління:  
# Antanana  
# Юрій Булка
# Ilya 
# NickK
# Amakuha
# Ліонкінг
# Friend
     
;Члени РК: 
# Ahonc

;Гості
# Ата
# Dghooo
# Kharkivian
# Asaf Bartov

== Про координатора Освітньої програми Вікіпедії ==
=== Обговорення: ===
*Amakuha: пропоную нарешті зняти з мене помилково отриману відповідальність за Освітню програму і віддати Юрію Булці. всі «за»?

=== Формулювання ===
# Призначити координатором Освітньої програми Вікіпедії Юрія Булку. 
# Визнати пункт 14 [[Рішення Правління №78 від 23 грудня 2012]] таким, що втратив чинність.

(Підтверджую свою згоду — Ю.Б.)

=== Голосування ===
; За
# antanana
# Amakuha
# Ліонкінг
# Ilya
# NickK
# Friend

; Проти
; Утримались
# Юрій Булка

== Про грант на 1-ше півріччя 2015 року ==
=== Обговорення: ===
*NickK повідомив про  проблема, що з 1 лютого по 30 квітня в нас не буде доступу до грантів, бо з 1 лютого по 30 квітня приймаються заявки лише на гранти для залучення жінок до редагування, тому якщо ми хочемо подати заявку, нам її треба подати або не пізніше 31 січня, або не раніше 1 травня. Враховуючи, що розгляд заявки триває принаймні 30 днів (а гроші можуть іти ще 30 днів), ми при подачі заявки в травні отримаємо гроші десь так під кінець червня.
*Юрій Булка запропонував подати заявку до 31 січня
*NickK: нам потрібно тоді цю заявку скласти, і бажано ще й встигнути обговорити її з членами організації, це включає в себе те, що потрібно визначитися щодо ВЛЗ, бо ВЛЗ з 1 травня, а тому якщо ми його проводимо, ми повинні включити його до цієї заявки, + нам потрібно визначитися з терміном, але думаю, що півроку виглядає найкращим варіантом. нам було б добре запланувати те, що реально відповідає нашим можливостям. + за останній рік Фонд почав ставити жорсткіші вимоги, тож нам потрібно ще передбачити хоч якісь міри успіху (скажімо, кількість нових статей, кількість нових дописувачів тощо). Тобто щось на кшталт "5 віківишколів, у яких візьмуть участь 30 учасників, які додадуть мінімум 100 Кб тексту" і потрібно за цей місяць подумати, які нові проекти ми можемо захотіти зробити в цьому півріччі, враховуючи, що подати на новий проект заявку навздогін не вийде (якщо це проект, не пов'язаний з gender gap), як мінімум один новий проект - CEE Spring - уже є
*Ліонкінг нагадав, що нам варто організовувати конференцію в травні (або ж в червні).
*antanana запропонувала конференцію восени, бо вікіконференція у червні - то занадто близько. і ми можемо включити у вікіконференцію сесії щодо gender gap і подати її й протягом табу-часу
*NickK: щодо гранту нам потрібно визначитися щодо наступною
*# дата подачі заявки - до 31 січня (тут нема що обговорювати)
*# термін - з 1 лютого по 30 червня (в когось є інші варіанти?)
*# процедура обговорення заявки - оскільки бажано врахувати думку якнайбільшої кількості членів організації, треба подумати, як ми це будемо робити
*antanana запропонувала з 1 лютого по 31 липня, щоб включити церемонію нагородження ВЛЗ, і якраз 6 місяців, якщо ми його не розтягнемо
*NickK зауважив, що тоді в цей грант потрапить Вікіманія-2015, і нам тоді треба подумати, чи закладаємо ми від себе поїздки на Вікіманію-2015, в Берлін - чи покладаємося лише на Фонд
*antanana погодилася щодо гранту до 30 червня, і якщо церемонія ВЛЗ буде у липні - розтягнемо його на 2 чи 3 тижні
*NickK зауважив, що якщо на нас буде міжнародний ВЛЗ - то ми не встигнемо до 30 червня. ніяк, а якщо він буде не на нас - ми маємо встигнути на когось його звалити до 31 січня
*Юрій Булка запитав чи не можна окремий ґрант подати на ВЛЗ?
*antanana висловилася, що на міжнародний ВЛЗ краще окремий грант, і його можна буде подати у лютому, оскільки, судячи із листування в розсилці (Meanwhile, I invite you to: 1. Let us know if you've got an urgent funding need that you can't propose before February, so we can help you get timely support.), Фонд просить по максимуму подавати до старту кампанії з gender gap, але не відмовить, якщо ми не зможемо по-іншому.
*Ilya запропонував не розраховувати на це
*NickK запропонував щоб у цьому році в нас не було все «urgent», і висловив сумнів у тому, що фонд нам не відмовить
*antanana запропонувала не спішити, щоби підібрати справжню команду для міжнародного ВЛЗ.
*Ahonc запропонував спитати у Асафа Бартова
*Amakuha: щодо Вікіманії і Берліну, то чим нам краще від того, що ці гроші будуть від нас, а не з Фонду? ніби було нормально в минулі роки.
*NickK повідомив, що цього року на Вікіманію на країни Global North виділено лише 25% стипендій, у нас вікі від 100 тисяч до 1 млн, тому якщо ми Global North - на всі вікі такого розміру виділять 8,3% всіх стипендій (близько 10), якщо ми Global South - на всі вікі такого розміру буде 25% всіх стипендій (близько 30)
*Amakuha: Ukraine CIS     Global South — ну от і вирішено. нічого не треба з Вікіманією робити.
*antanana запропонувала звернутися з ідеями по гранту до членів Організації та спільноти редакторів вікіпроектів українською, кримськотатарською та іншими мовами нацменшин України - так, як є у наших напрямках діяльності, а не лише до україномовної вікіпедії
*Ilya зауважив, що згідно з статтею у Вікіпедії, в Україні живе понад 130 національних меншин — носіїв 79 мов. До найпоширеніших з них (кількість носіїв не менше 1 000 осіб), за переписом 2001 року, належать 43 мови, і чи потрібно но них усі буде звертатися за рішенням правління і висловив думку що звертатися можна на різних майданчиках, але немає потреби це прописувати у рішенні правління
*Юрій Булка: запропонував не прописувати в рішенні, до кого конкретно звертатися, бо це другорядне питання 
*Asaf Bartov: Unfortunately you should submit a grant request for international WLE that is supposed to start on 1 May before 31 Jan. I understand it's quite inconvenient.  I don't think the moratorium is a good idea (nor a necessity), but I was overruled. :(. It's even less convenient for local teams. I guess the least awful strategy in the circumstances is to prepare the grant proposals as soon as local groups are able to, and just post them there, as drafts, waiting for April. In late April, the proposals can be submitted. There's also an exception to the moratorium, for the (not well-defined) "urgent requests". Arguably, by April, some WLE requests would be "urgent". We can discuss this further/again with Alex when she's back from vacation (in a few days). Now that I've handed over PEG completely to Alex, I can't really say what would be considered urgent.
*NickK: We are thinking of making our grant request until 30 Jun, with a new one starting on 1st Jul. Given that WMF financial year is July-June, will this mean that you will be unable to send funds to us before the new FY begins on 1st Jul?
*Asaf Bartov: No, it does not mean that.  If your grant is approved, we can send the funds right away.
*Nick_K: So far I see WLE already funded for Macedonia, Estonia, Serbia and Amical, and requests already submitted for Finland and Thailand, thus at least 6 countries are already in, but a lot of work to do for the others. 30 min ago I received an email that France wants to join WLE as well.

=== Формулювання ===
# Підготувати заявку на проектний грант на перше півріччя 2015 року (лютий-червень) до 31 січня 2015 року. Відповідальними призначити скарбника та виконавчого директора.
# Звернутися до членів Організації з проханням подати ідеї проектів на 1-ше півріччя 2015 року до 18 січня 2015 року включно. Відповідальним призначити скарбника.

=== Голосування ===
; За
# Ilya
# antanana
# Amakuha
# NickK
# Юрій Булка
# Friend
# Ліонкінг

; Проти
; Утримались

== Про святкування 11-річчя української Вікіпедії ==
=== Обговорення: ===
*antanana
*# 30 – 31 січня, 1 лютого - вікіфлешмоб, як святкування вікіпедійного дня народження
*# сувеніри вікіпедійні: футболки (жіночі, чоловічі), ручки, блокноти, наклейки, календарики)
*#ТОРТ (і веганські тістечка) ;)
*antanana: викондиру та піар-менеджеру тра добро правління на замовлення сувенірів, ще ми вирішили, що додатково розпитати членів ВМУА та спільноти, що б іще вони хотіли
*Ата уже дізнавалася за друк значків, друк календариків, друк футболок, друк ручок, друк наклейок і знайшла деревяні флешки.
*Kharkivian запропонував прес-конференцію, бо це важливо з кількох мотивів: перше присвятити увагу укр-вікі загалом, а також нагадати про вільну панораму.
*antanana вважає, що прес-конференція - це не дуже вікіпедійно, краще прес-реліз
*Юрій Булка: а не краще пресконференцію суто про вільну панораму? НМД, краще одна але потужна пресконференція суто про свободу панорами. Як буде дві, менші шанси, що прийдуть.
*Ahonc запропонував щоби це питання обговорили у прес-службі.
*Юрій Булка запропонував залучити вікіпедистів на флешмоб
*Kharkivian запропонував узяти на себе соц. медіа і Харків, а Юрій Булка нехай бере Львів.
*NickK запропонував мати 1) людину, яка контактує з місцевими для організації вишколів на місцях (antanana запропонувала Ліонкінга), 2) людину, яка координуватиме піар в соцмережах (Юрій Булка запропонував Ату)
*Kharkivian запропонував мати в кожному місті, де ми збираємось проводити вікіфлешмоб мінімум по 1-й людині.
*antanana повідомила, що базовий оргком таки доведеться визначити, запропонувала набрати Ліонкінга, щоб дізнатися чи він візьметься за організацію віківишколів (до флешмобу) на місцях, але зв'язатися не вдалося.
*antanana запропонувала призначити Friend відповідальним за загальну координацію, себто за опитування спільноти й формування оргкому
*NickK висловився, що Левон був би значно краще для організації місцевих спільнот - це те, чим він любить займатися
*Юрій Булка та Ilya погодилися, але висловилися, що він це може робити і без призначення відповідальним, а прописувати його у рішення за відсутності зв’язку з ним для отриманя згоди недобре

=== Формулювання ===
# Розпочати підготовку до Вікіфлешмобу, приуроченого до 11-ї річниці української Вікіпедії, який провести 30 січня - 01 лютого 2015 року. Відповідальними за організаційну роботу з його проведення призначити Friend-а та Юрія Булку.
# У рамках статті Souvenirs and Wikizghushchivka програмного гранту на 2014 рік здійснити замовлення сувенірів із вікімедійною символікою.
# Відповідальним за замовлення сувенірів призначити виконавчого директора.

=== Голосування ===
; За
# Ilya
# antanana
# Юрій Булка
# NickK
# Friend
# Amakuha
# Ліонкінг

; Проти
; Утримались

== Про  нагородження конкурсу «Військова справа» ==
=== Обговорення: ===
* Ilya запитав про досить велику суму і проведення прес-конференції
* Antanana сказала, що написала первинно плановану суму, відзначивши що це наш найбільший конкурс, хоч і є питання по якості. Повідомила, що Семенченко надав лише 12 тисяч замість первинно запланованої, а решту буде взято з гранту на 2014 рік. Прес-конференція і нагородження залежить від того коли закінчить роботу журі, але краще придбати призи заздалегідь через можливе падіння курсу гривні.
=== Формулювання ===
# Доручити Іллі Корнійку вибрати та придбати призи переможцям конкурсу за рішенням журі. Загальна сума призів не може перевищувати 27 тисяч гривень, виділивши частину коштів на призовий фонд  із програмного гранту 2014 року.

=== Голосування ===
; За
# Юрій Булка
# antanana
# NickK
# Ilya
# Friend

; Проти
; Утримались
# Amakuha
# Ліонкінг

== Про надання прав адміністратора на сайті та блозі організації ==
=== Обговорення: ===
* antanana, не харківяну прапорець. а прес-секретарю
* я б заодно ПР-менеджеру такі права надав і викондиру (Ю.Б.)
* згоден щодо права адміністратора на сайті (ПР-менеджер і прес-секретар). Маю сумнів щодо блогу - там адміністратори були призначені задля компромісу, прапор редактора надати варто, статус адміністратора - варто обговорити з поточними адміністраторами, щоб уникнути конфліктів. Варто також визначитися з наданням статусу редактора - хто має право на нього, бо досі це не було регламентовано (NickK)
* antanana, викондир на блозі ВМУА  - ні. а от піар-менеджер - так
* є адміністратор (робити з блогом все), і є едітор (можна редагувати пости інших)/ Оскільки питання надання прав адміністратора може ускладнити ситуацію, то не заперечую, аби мені надали права едітора. Як, власне, і піар-менеджеру. (Kharkivian)
** а яка політика надання статусу редактора в нас буде? теж призначатиме правління чи як? або залишаємо це на розсуд адміністраторів? (NickK)
** Політику ще треба буде визначити (Ю.Б.)
* antanana ні, на розсуд адміністраторів - ні) блог має бути модерованим. права створювать чернетку мають надаватися усім, імхо. публікувати - рішенням правління
* Адміни потрібні й для того, щоб надавати права иншим створювати чернетки. Дзвонити до Андрія весь час незручно. (Ю.Б.)
** дзвони Пероганичу та Якудзі :) (NickK)
* дивіться: права створити чертнетку усім (контрібутор; до речі, це є у Фонда), а от права публікувати їх (автор), чи редагувати інших (едітор) - має бути певне рішення. Теоретично, це має робити прес-служба, яка відповідальна за блог. А адміністратори мають забезпечувати роботу блогу. По суті, тех підтримку. (Kharkivian)
** На мою думку, за остаточну публікацію мало б відповідати 1-3 людей, не більше. Решта — контриб'ютори. (Ю,Б.) 
* antanana: це вже пішла дискусія про те, до чого ми взагалі не дуже готові були ;)

=== Формулювання ===
Відповідно до п.8 рішення № 78 та на підставі п. 5 рішення 1/2014 від 4 січня 2014 надати прес-секретарю Організації права адміністратора на сайті ГО «Вікімедіа Україна» та права редактора (editor) у блозі ГО «Вікімедіа Україна».

=== Голосування ===
; За
# Ilya
# Amakuha
# antanana
# Юрій Булка
# NickK
# Friend
# Ліонкінг

; Проти
; Утримались

== Про делегування представника ГО «Вікімедіа Україна» в установчих зборах Громадської ради при Харківській облдержадміністрації ==
Слухали: Сергія Петрова про можливість делегування представника ГО "Вікімедіа Україна"  для участі в установчих зборах по обранню складу громадської ради при Харківській обласній державній адміністрації.
=== Формулювання ===
# Делегувати для участі в установчих зборах по обранню складу громадської ради при Харківській обласній державній адміністрації Петрова С. Д. — члена організації.
# Доручити Голові Правління Макусі А.В. та Петрову С.Д. у термін до 14 січня 2014 року підготувати пакет документів для реєстрації щодо участі у зборах.

=== Голосування ===
; За
# Ilya
# Юрій Булка
# NickK
# Friend
# Ліонкінг

; Проти
; Утримались
# antanana

== Інше ==
=== щодо кращого проведення засідань ===
* Ilya запропонував надалі формулювання рішень і їх обговорення вести на сайті ВМ-УА до засідання, бо зараз ми десятками хвилин щось чекаємо
* Юрій Булка погодився з Іллею, що формулювання могли б бути в розділі Проєктів рішень перед самим засіданням
* antanana  власне, я хотіла, щоб обговорення та проекти рішень були на сайті ВМУА. я для того ту сторінку й створила. формулювання секретар мав би зробити, можна ініціяторів одразу діставати з формулюваннями первинними
* Ilya: Добре, тоді як секретар проситиму скарбника писати проект рішення про грант, ініціатори і самі могли б здогадатися, що потрібні формулювання
* Ilya висловився проти голосового засідання і про те, що треба готуватися до засідання заздалегідь
* NickK висловився за голосове засідання - там ми хоча б не втрачали людей без попередження, і погодився з необхідністю готуватися 
* Юрій Булка висловився, що йому більше подобаються письмові засідання, бо є час подумати і можна перечитати попередні висловлювання

[[Категорія:Протоколи засідань Правління]]
